【裁判字號】    91,上易,3420
【裁判日期】    920221
【裁判案由】    傷害
【裁判全文】
臺灣高等法院刑事判決                          九十一年度上易字第三四二○號
    上  訴  人
    即自 訴 人  乙○○
    自訴代理人  蘇千祿律師
    上  訴  人
    即  被  告  甲○○
右列上訴人因被告傷害案件，不服臺灣板橋地方法院九十一年度自字第三七一號，中
華民國九十一年十月三十日第一審判決，提起上訴，本院判決如左：
    主  文
上訴駁回。
    事  實
一、甲○○於民國（下同）九十一年七月十五日早上，與其臺北縣中和市○○路一一
    一巷六之三號四樓住處之對門鄰居乙○○間，因公共設施電燈之開啟與關閉問題
    而起爭執，甲○○遂心生不快。於同日下午二時二十分許，見乙○○倒完垃圾欲
    上樓時，於上址之樓梯間內，竟基於傷害人身體之犯意，徒手毆打乙○○之臉部
    、頭部及雙眼等處，致乙○○受有頭部外傷併鼻骨骨折、眼眶周圍血腫及右手擦
    傷等傷害。
二、案經乙○○提起自訴。
    理  由
一、認定犯罪事實所憑之證據及理由：
    訊據被告甲○○於原審及本院審理時固坦承於前揭時、地，曾叫家裡親戚去告訴
    自訴人乙○○要把電燈關掉，但因自訴人說了些不好聽的話而心理不高興，遂先
    動手而徒手毆打自訴人等情不諱在卷（見原審卷第四十二頁、本院九十一年十二
    月三十一日訊問筆錄、九十二年二月十三日審判筆錄），核與自訴人乙○○所指
    訴於前揭時、地遭被告徒手毆打成傷之情節相符，而自訴人因而受有前開等傷害
    ，復有自訴人受傷之照片五幀及怡和醫院於九十一年七月十五日出具之診斷證明
    書影本乙紙附卷可稽（見原審卷第七至十一頁），足徵被告前揭自白與事實相符
    ，應堪以採信。故本件事證明確，被告犯行堪以認定，應予依法論科。
二、論罪：
    被告甲○○傷害自訴人乙○○之身體，核其所為係犯刑法第二百七十七條第一項
    之普通傷害罪。另按刑法第十條第四項第三款所謂毀敗嗅能，係指其嗅能全部喪
    失效能而言，被害人鼻部受傷其嗅覺之效能，既未全部喪失，於人之身體或健康
    又無重大影響，自難令被告負傷害人致重傷之罪責，最高法院著有四十年台上字
    第七三號判例甚明。經查本案自訴人並未提出其他積極證據，以資證明被告有毀
    敗其嗅能或致其身體、健康有何重大不治或難治之傷害，且自訴人乙○○於原審
    審理時亦陳明其鼻骨骨折已接好，也有在吃藥，只是會酸，但不影響呼吸等語（
    見原審卷第四十二頁），揆諸前揭判例之意旨，尚難僅憑自訴人受有鼻骨骨折之
    傷害，遂逕認被告確有重傷未遂之犯行，參以兩造係為公共設施之開關之細故而
    惹起本件，衡情被告應無使自訴人受重傷之犯意，是自訴人認被告傷害致其鼻骨
    骨折，係屬刑法第二百七十八條第一項、第三項之重傷未遂云云，應有未洽，附
    予敘明。
三、維持原判決及駁回上訴之理由：
    原審以被告事證明確，適用刑法第二百七十七條第一項、第四十一條第一項前段
    ，罰金罰鍰提高標準條例第一條前段、第二條之規定，並審酌被告甲○○僅因公
    共設施之照明細故，遂起本件傷害犯行之動機，及其犯罪之目的、手段、自訴人
    所受傷害之程度與犯罪後於尚知坦承犯行之態度等一切情狀，量處拘役伍拾伍日
    ，並諭知易科罰金之折算標準，其認事用法均無違誤，量刑亦甚妥適，應予維持
    。自訴人以原審量刑過輕及被告上訴意旨仍執陳詞，指摘原判決不當，為無理由
    ，應予駁回。
四、據上論斷，應依刑事訴訟法第三百六十八條，判決如主文。
中      華      民      國      九十二      年      二    月    二十一  日
                                臺灣高等法院刑事第四庭
                                    審判長法  官  蔡  永  昌
                                          法  官  陳  榮  和
                                          法  官  李  英  豪
右正本證明與原本無異。
不得上訴。
                                          書記官  鄭  信  昱
中      華      民      國      九十二      年      二    月    二十四  日


司法院資訊處製作；財團法人民間司法改革基金會備份。
